---
output: html_document
editor_options: 
  chunk_output_type: console
---
```{r}
library("tidyverse")
library("tidyr")
library("stringr")
```

# Неделя 1

## Задание
1. Какое количество мужчин и женщин ехало на корабле? В качестве ответа приведите два числа через пробел.

2. Какой части пассажиров удалось выжить? Посчитайте долю выживших пассажиров. Ответ приведите в процентах (число в интервале от 0 до 100, знак процента не нужен), округлив до двух знаков.

3. Какую долю пассажиры первого класса составляли среди всех пассажиров? Ответ приведите в процентах (число в интервале от 0 до 100, знак процента не нужен), округлив до двух знаков.

4. Какого возраста были пассажиры? Посчитайте среднее и медиану возраста пассажиров. В качестве ответа приведите два числа через пробел.

5. Коррелируют ли число братьев/сестер/супругов с числом родителей/детей? Посчитайте корреляцию Пирсона между признаками SibSp и Parch.

6.Какое самое популярное женское имя на корабле? Извлеките из полного имени пассажира (колонка Name) его личное имя (First Name). Это задание — типичный пример того, с чем сталкивается специалист по анализу данных. Данные очень разнородные и шумные, но из них требуется извлечь необходимую информацию. Попробуйте вручную разобрать несколько значений столбца Name и выработать правило для извлечения имен, а также разделения их на женские и мужские.


Если ответом является нецелое число, то целую и дробную часть необходимо разграничивать точкой, например, 0.42. При необходимости округляйте дробную часть до двух знаков.

Ответ на каждое задание — текстовый файл, содержащий ответ в первой строчке. Обратите внимание, что отправляемые файлы не должны содержать перевод строки в конце. Данный нюанс является ограничением платформы Coursera. Мы работаем над тем, чтобы убрать это ограничение.

## Задание 6

```{r}
titan <- read_csv("titanic.csv")
name <- select(titan, Name, Sex)
```

```{r}
# Для иллюстрации того как работает функция extract
NAME <- c('John Doe','Peter Gynn','Jolie Hope-Douglas', 'Muhammad Arnab Halwai')
TITLE <- c("assistant", "manager", "assistant", "specialist")
tteam<- data.frame(NAME, TITLE)
extract(tteam, NAME, c("FirstName", "LastName"), "([^ ]+) (.*)")
```

```{r}
quiz1 <- separate(
  titan, Name, into = c("first", "last"), sep = "([^,]+) (.*)") %>%
  group_by(first, Sex) %>%
  summarise(n = n()) %>%
  arrange(desc(n))
```



### Описание присваивания имени

Using the example:

Baclini, Mrs. Solomon (Latifa Qurban)

Mrs. indicates that she is married

Solomon is the name of her husband. This is a (old-ish) custom where wives can be referred to by their husbands name. For instance, if Jane Smith was married to John Smith, she could be referred to as Mrs. John Smith.

Latifa is her first name.

Qurban is her "maiden" name. This is the family/last name that she had before getting married.

Baclini is her (married) family/last name, i.e. the last name of her husband Solomon.

For the example

Baclini, Miss. Marie Catherine (daughter of above)

Miss indicates that she is unmarried, so parsing into first/last names becomes a bit easier.

In this case Marie is her first name, Catherine is her middle name and Baclini is the family/last name.

### Порядок действий

Изящным решением будет разработка правила полностью и всегда применимого для парсинга имён в подобной записи. 

Решением "В лоб" будет локальный для этой задачи поиск.

1. Отфильтровать фрейм от мужского пола

2. Если в строке есть скобочка взять слово после скобочки, скобочку удалить. Иначе взять первое слово после точки с пробелом

3.

```{r}
x <- c("apple", "banana", "pear")
str_view(x, "an")
```



